【裁判字號】    98,簡上,819
【裁判日期】    981210
【裁判案由】    違反著作權法
【裁判全文】
臺灣桃園地方法院刑事判決             98年度簡上字第819號
上  訴  人
即  被  告  乙○○
上列上訴人即被告因著作權法案件，不服本院民國98年7 月30日
98年度桃簡字第3156號第一審簡易判決（聲請簡易判決處刑書
案號：97年度偵續字第121 號），提起上訴，本院管轄之第二審
地方法院合議庭判決如下：
    主  文
上訴駁回。
    事  實
一、乙○○前於民國94年間，因違背安全駕駛罪，經臺灣桃園地
    方法院以94年度桃交簡字第6858號判處有期徒刑3 月確定，
    甫於95年2 月7 日易科罰金執行完畢。猶不知悔改，身為址
    設桃園縣桃園市○○路「福音圓歌友會」之負責人，明知名
    為「卸妝」之歌曲，係告訴人丙○○擁有著作權之音樂著作
    ，非經告訴人同意及授權，不得任意重製及公開演出，於民
    國96年7 月18日至同年9 月27日前某日，竟仍基於侵害他人
    著作財產權及意圖營利之犯意，擅自將上開歌曲重製於金嗓
    伴唱機內，並將上開點唱機擺放在其所開設之「福音圓歌友
    會」店內，供不特定人點唱使用。嗣於96年9 月27日晚上10
    時許，為甲○○會同桃園縣政府警察局桃園分局同安派出所
    員警在上開地址查獲。
二、案經丙○○訴由桃園縣政府警察局桃園分局報告臺灣桃園地
    檢署檢察官偵查後聲請以簡易判決處刑。
    理  由
一、訊據被告乙○○雖自承在其所負責之「福音圓歌友會」店內
    有擺設金嗓伴唱機，然矢口否認上開犯行，辯稱：伊有向檢
    察官提出點歌本正本，伊之點唱機是向「奇奇電器行」合法
    買來的，伊買來之後，有再補充過歌曲，是一位不詳姓名的
    簡先生幫其補充的，伊每年都有辦公開播放證明書云云。惟
    查：被告於本院言詞辯論終結前未對證人周信福、甲○○之
    警詢證詞聲明異議，本院審酌該二證人之警詢陳述作成時之
    情況，並無任何證據顯示有非法取供之情形，是依刑事訴訟
    法第159 條之5 之規定，該二證人之警詢證詞具有證據能力
    。(2)被告除於本院辯以上開各語，又於原審提出書狀辯稱：
    福音圓歌友會所使用之金嗓點歌機及其中歌曲均有合法版權
    ，也有公播證，本人並無加製販售，點歌本有告訴人所列曲
    目，係因歌本「舊換新」，但點歌機並未灌錄播放，故無法
    點播云云（見原審卷第七頁）；惟於原審調查時則辯稱：事
    後伊在店內金嗓正版的歌本中，也有找到告訴代理人所指的
    六首歌曲，告訴代理人查獲當時看到的點歌本是作版權的提
    供給店內參考，不是正版的點歌本，但此歌本中百分之八十
    的歌曲均與金嗓相同，告訴代理人所說的六首歌曲編號，不
    是金嗓正版的編號，所以點不出來，伊將此歌本放在店內只
    是要讓客人記起歌名，點歌時要以金嗓正版的編號，客人如
    以參考歌本點歌，伊就叫客人重點，或由伊為客人重點云云
    （見原審卷二十頁正背面、第二十一頁正面），前後辯解顯
    然矛盾，是否可信，已非無疑，況若被告於原審調查中所言
    為真，此對其既屬有利之辯解，何以被告於警詢及二次檢察
    官偵查訊問時均未提出此部分說明，反而強調店內並無此部
    分歌曲之版權，所以沒有這些歌曲的帶子（見偵字卷第九頁
    ），此外，經原審訊問當日查獲之警員育澤、劉逢炬、高光
    輝及告訴代理人甲○○等證人，均證稱未注意在場另一本歌
    本之內容，足見被告在查獲現場亦未以此等歌曲於店內另有
    正版歌本編號可以點唱資為抗辯，是被告直至原審調查時始
    提出上開辯解，自難遽信為真。(3)至證人即現場查獲警員
    育澤、劉逢炬、高光輝固於原審調查時均證稱：查獲當天未
    發現被告將點唱機CF卡抽出藏匿之行為等語。惟據證人即告
    訴代理人甲○○於本院結證稱，其確實目睹福音圓歌友會螢
    幕上播放「卸妝」之歌曲，證人周信福亦於警詢中表示，其
    有成功以編號「23223 」點播「卸妝」之歌曲，衡情倘甲○
    ○、周信福並未成功點播任何侵害著作權之歌曲，豈可能膽
    敢貿然報警前來取締，參以警方據報到場後，確實在現場發
    現並非金嗓正版之點歌本，其上載有告訴代理人甲○○及證
    人周信福所指稱之「卸妝」歌曲（編號為23223 ），此有該
    點歌本照片在卷可稽（見偵字卷第二十三頁），又被告對於
    此為警查獲之非正版點歌本，於書狀中辯稱是「舊換新」，
    於本院調查中則改稱是「供客人參考」，前後供述不符，再
    者，證人劉逢炬於原審證稱伊剛到現場時，店內本來在播放
    歌曲，後來突然中斷，伊有看到被告動櫃台內的主機等語，
    是堪信告訴代理人甲○○及證人周信福前開證述：被告提供
    查獲之點歌本供不特定人點播侵害著作權之「卸妝」歌曲，
    其等並確實點播成功公開演出等情，應非子虛。(4)另，被告
    固提出台灣音樂著作權人聯合總會之公開演出授權證書（授
    權期間96年7 月18日至97年7 月17日），惟查本件「卸妝」
    歌曲並非委託該會代管其公開演出之授權，此有該會函文一
    件在卷可稽（見偵字卷第三十六頁），而被告既係從事於「
    福音圓歌友會」經營之實際負責人，以公開演出音樂為業，
    所重製灌錄之歌曲不在少數，其亦自承明知有很多協會（見
    原審卷第二十頁背面），其在未確定所播放歌曲確經何組織
    合法授權公開演出之際，即供不特定人公開點播演出，自有
    以公開演出之方式侵害他人著作權之犯意甚明。(5)被告復於
    檢察官偵查中自承：CF卡補充之部分係伊放進去的等語（見
    偵續字卷第十五頁），其於本院審理時亦坦承買來後有補充
    灌入歌曲至CF卡內等情，足見上開歌曲並非該金嗓伴唱機原
    經台灣音樂著作權人聯合總會授權範圍之歌曲，係嗣後另行
    灌入，亦未經著作權人或其他權利人所合法授權而重製者，
    足見本件侵害著作權之「卸妝」歌曲，確係被告擅自重製於
    福音圓歌友會之點唱機中。又被告於檢察官偵訊時稱：該伴
    唱機係一位簡姓朋友介紹購買的，補歌也是奇奇電器行的人
    來補的云云，其於本院準備程序中稱係簡先生補充的云云，
    其於本院審理中則稱係金嗓外務員後來幫伊灌的云云，先後
    所述不一，且始終無法具體指明係何人為之灌入重製，尚難
    認係他人為之灌入重製者。綜上事證，本件被告所辯，均屬
    卸責之詞，殊難採信，本件事證明確，被告犯行堪以認定。
二、核被告所為，係違反著作權法第91條第1 項及第92條之擅自
    以重製及公開演出之方法侵害他人著作財產權等罪。又被告
    所犯二罪，犯意各別、行為互殊，應予分論併罰。又被告前
    有如檢察官聲請簡易判決處刑書事實欄所載之犯罪科刑、執
    行完畢紀錄，有臺灣高等法院被告前案紀錄表一份在卷可按
    ，其於徒刑執行完畢後五年內故意再犯本件有期徒刑以上之
    罪，均為累犯，應各依刑法第47條第1 項之規定，加重其刑
    。原審審酌被告擅自重製及公開演出之方法，侵害他人著作
    財產權之期間、侵害詞曲數量等犯罪情節與所生危害程度，
    犯罪後否認犯罪，態度不佳，兼衡其素行、智識程度，尚未
    與告訴人和解或賠償等一切情狀，並援引上開著作權法第91
    條第1 項、第92條、刑法第11條前段、第47條第1 項、第51
    條第6 款、第41條第1 項前段，酌情各量處其拘役40日，如
    易科罰金新台幣1000元折算1 日，應執行拘役70日，如易科
    罰金新台幣1000元折算1 日，其於認事用法及量刑均無不當
    。被告仍執前詞而為本件上訴，核無理由，應予駁回。
據上論斷，應依刑事訴訟法第455 條之1 第1 項、第3 項、第36
8 條，判決如主文。
本案經檢察官蔡奇曉到庭執行職務。
中    華    民    國    98    年    12    月    10    日
                  刑事第三庭審判長法  官  謝順輝
                                  法  官  張詠惠
                                  法  官  曾雨明
以上正本證明與原本無異。
不得上訴。
                                  書記官  蘇  萱
中    華    民    國    98    年    12    月    10    日
附錄論罪法條：
著作權法第91條
擅自以重製之方法侵害他人之著作財產權者，處 3 年以下有期徒
刑、拘役，或科或併科新臺幣 75 萬元以下罰金。
意圖銷售或出租而擅自以重製之方法侵害他人之著作財產權者，
處6 月以上5 年以下有期徒刑，得併科新臺幣20萬元以上2 百萬
元以下罰金。
以重製於光碟之方法犯前項之罪者，處 6 月以上 5 年以下有期
徒刑，得併科新臺幣 50 萬元以上 5 百萬元以下罰金。
著作僅供個人參考或合理使用者，不構成著作權侵害。
著作權法第92條
擅自以公開口述、公開播送、公開上映、公開演出、公開傳輸、
公開展示、改作、編輯、出租之方法侵害他人之著作財產權者，
處3 年以下有期徒刑、拘役、或科或併科新臺幣75萬元以下罰金
。


司法院資訊處製作；財團法人民間司法改革基金會備份。
